<!DOCTYPE html PUBLIC "-//W3C//DTD XHTML 1.0 Transitional//EN" "http://www.w3.org/TR/xhtml1/DTD/xhtml1-transitional.dtd">
<html xmlns="http://www.w3.org/1999/xhtml">
<head>
	<meta http-equiv="Content-Type" content="text/html; charset=iso-8859-1" />
	<title>Ymmärrä suomea</title>
	<style type="text/css" media="all">@import "css/styles.css";</style>
	<script type="text/javascript" src="swfobject.js"></script>
</head>
<body class="font-medium">
	<div id="main-wrapper">
		<div id="topbar"></div>
		<div id="main-menu">
			<table cellspacing="0" cellpadding="0" border="0" class="add-links"><tr>
				<td class="item"><img class="raquo" src="i/raquo.gif" alt="" height="7" width="4" /><a href="/ymmarra/index.php?moduli=sanakirja">Sanakirja</a></td>
				<td class="item"><img class="raquo" src="i/raquo.gif" alt="" height="7" width="4" /><a href="/ymmarra/index.php?moduli=verbit">Verbiluettelo</a></td>
				<td class="item"><img class="raquo" src="i/raquo.gif" alt="" height="7" width="4" /><a href="/ymmarra/index.php?moduli=kielioppi">Kielioppi</a></td>
			</tr></table>
			<table cellspacing="0" cellpadding="0" border="0"><tr>
				<td class="item"><img class="raquo" src="i/raquo.gif" alt="" height="7" width="4" /><a href="/ymmarra/index.php">Etusivu</a></td>
				<td class="item"><img class="raquo" src="i/raquo.gif" alt="" height="7" width="4" /><a href="/ymmarra/index.php?moduli=tekstit">Lukutekstit</a></td>
			</tr></table>
		</div>
		<div id="content">
			<table cellspacing="0" cellpadding="0" border="0" id="content-wrapper"><tr>
				<td>
					<div id="left-menu">
												<div class="header-verb"><span>Verbit</span></div>
						<div class="menu">
								<div class="init"><a href="/ymmarra/index.php?moduli=verbit&kirjain=a">A</a></div>
								<div class="init"><a href="/ymmarra/index.php?moduli=verbit&kirjain=e">E</a></div>
								<div class="init"><a href="/ymmarra/index.php?moduli=verbit&kirjain=h">H</a></div>
								<div class="init"><a href="/ymmarra/index.php?moduli=verbit&kirjain=i">I</a></div>
								<div class="init"><a href="/ymmarra/index.php?moduli=verbit&kirjain=j">J</a></div>
								<div class="init"><a href="/ymmarra/index.php?moduli=verbit&kirjain=k">K</a></div>
								<div class="init"><a href="/ymmarra/index.php?moduli=verbit&kirjain=l">L</a></div>
								<div class="init"><a href="/ymmarra/index.php?moduli=verbit&kirjain=m">M</a></div>
								<div class="init"><a href="/ymmarra/index.php?moduli=verbit&kirjain=n">N</a></div>
								<div class="init"><a href="/ymmarra/index.php?moduli=verbit&kirjain=o">O</a></div>
								<div class="init"><a href="/ymmarra/index.php?moduli=verbit&kirjain=p">P</a></div>
								<div class="init"><a href="/ymmarra/index.php?moduli=verbit&kirjain=r">R</a></div>
								<div class="init"><a href="/ymmarra/index.php?moduli=verbit&kirjain=s">S</a></div>
								<div class="init"><a href="/ymmarra/index.php?moduli=verbit&kirjain=t">T</a></div>
								<div class="init"><a href="/ymmarra/index.php?moduli=verbit&kirjain=u">U</a></div>
								<div class="init"><a href="/ymmarra/index.php?moduli=verbit&kirjain=v">V</a></div>
								<div class="init"><a href="/ymmarra/index.php?moduli=verbit&kirjain=y">Y</a></div>
								<div class="init"><a href="/ymmarra/index.php?moduli=verbit&kirjain=Ä">Ä</a></div>
						</div>					</div>
				</td>
				<td>
					<div id="main-content">
						<div id="path">
							<a href=".">Etusivu</a> &gt; <a href="/ymmarra/index.php?moduli=verbit&kirjain=P">P</a>						</div>
													<h1>PURRA</h1>
						<table cellspacing="0" cellpadding="0" border="0">
							<tr>
								<td colspan="2" style="padding-bottom:10px;"><strong>Aktiivin indikatiivi</strong></td>
							</tr>
							<tr>
								<td><pre>PREESENS                   
minä      puren            
sinä      puret            
hän       puree            
me        puremme          
te        purette          
he        purevat          

PASSIIVI
          purraan          

IMPERFEKTI                 
         purin             
         purit             
         puri              
         purimme           
         puritte           
         purivat           

PASSIIVI
         purtiin           

PERFEKTI
olen     purrut            
olet     purrut            
on       purrut            
olemme   purreet           
olette   purreet           
ovat     purreet           

PASSIIVI
on       purtu             

PLUSKVAMPERFEKTI
olin     purrut            
olit     purrut            
oli      purrut            
olimme   purreet           
olitte   purreet           
olivat   purreet           

PASSIIVI
oli      purtu             
</pre></td>
								<td>&nbsp;&nbsp;&nbsp;</td>
								<td><pre>  KIELTOMUOTO
  en        pure
  et        pure
  ei        pure
  emme      pure
  ette      pure
  eivät     pure


  ei        purra   

   
  en        purrut
  et        purrut
  ei        purrut
  emme      purreet
  ette      purreet
  eivät     purreet


  ei        purtu      


 en      ole purrut
 et      ole purrut
 ei      ole purrut
 emme    ole purreet
 ette    ole purreet
 eivät   ole purreet


 ei      ole purtu    


 en    ollut  purrut
 et    ollut  purrut
 ei    ollut  purrut
 emme  olleet purreet
 ette  olleet purreet
 eivät olleet purreet


 ei    ollut  purtu
</pre></td>
							</tr>
						</table>
						<table cellspacing="0" cellpadding="0" border="0">
							<tr>
								<td colspan="2" style="padding-bottom:10px;"><strong>Aktiivin konditionaali</strong></td>
							</tr>
							<tr>
								<td><pre>PREESENS 
minä     purisin           
sinä     purisit           
hän      purisi            
me       purisimme         
te       purisitte         
he       purisivat         

PASSIIVI
         purtaisiin        

PERFEKTI
olisin   purrut            
olisit   purrut            
olisi    purrut            
olisimme purreet           
olisitte purreet           
olisivat purreet           

PASSIIVI
olisi    purtu             
</pre></td>
								<td>&nbsp;&nbsp;&nbsp;</td>
								<td><pre> 
 en          purisi
 et          purisi
 ei          purisi
 emme        purisi
 ette        purisi
 eivät       purisi


 ei          purtaisi    


 en olisi    purrut
 et olisi    purrut
 ei olisi    purrut
 emme olisi  purreet
 ette olisi  purreet
 eivät olisi purreet


 ei olisi    purtu
</pre></td>
							</tr>
						</table>
						<table cellspacing="0" cellpadding="0" border="0">
							<tr>
								<td colspan="2" style="padding-bottom:10px;"><strong>Aktiivin potentiaali</strong></td>
							</tr>
							<tr>
								<td><pre>PREESENS
minä     purren            
sinä     purret            
hän      purree            
me       purremme          
te       purrette          
he       purrevat          

PASSIIVI
         purtaneen         

PERFEKTI
lienen   purrut            
lienet   purrut            
lienee   purrut            
lienemme purreet           
lienette purreet           
lienevät purreet           

PASSIIVI
lienee   purtu             
</pre></td>
								<td>&nbsp;&nbsp;&nbsp;</td>
								<td><pre> 
 en          purre
 et          purre
 ei          purre
 emme        purre
 ette        purre
 eivät       purre


 ei          purtane    


 en    liene purrut
 et    liene purrut
 ei    liene purrut
 emme  liene purreet
 ette  liene purreet
 eivät liene purreet


 ei    liene purtu
</pre></td>
							</tr>
						</table>
						<table cellspacing="0" cellpadding="0" border="0">
							<tr>
								<td colspan="2" style="padding-bottom:10px;"><strong>Aktiivin imperatiivi</strong></td>
							</tr>
							<tr>
								<td><pre>PREESENS

(sinä)   pure              
(hän)    purkoon           
(me)     purkaamme         
(te)     purkaa            
(he)     purkoot           

PASSIIVI
         purtakoon         

PERFEKTI

ole      purrut            
olkoon   purrut            
olkaamme purreet           
olkaa    purreet           
olkoot   purreet           

PASSIIVI

olkoon   purtu             
</pre></td>
								<td>&nbsp;&nbsp;&nbsp;</td>
								<td><pre> 

 älä         pure   
 älköön      purko
 älkäämme    purko
 älkää       purko
 älkööt      purko


 älköön      purtako    



 älä ole       purrut
 älköön olko   purrut
 älkäämme olko purreet
 älkää olko    purreet
 älkööt olko   purreet



 älköön olko   purtu
</pre></td>
							</tr>
						</table>
						<table cellspacing="0" cellpadding="0" border="0">
							<tr>
								<td colspan="2" style="padding-bottom:10px;"><strong>Verbin nominaalimuodot</strong></td>
							</tr>
							<tr>
								<td><pre>I INFINITIIVI              

Lyhyempi muoto:            
         purra             

Pitempi muoto:             
         purrakseni        
         purraksesi
         purrakseen
         purraksemme
         purraksenne
         purrakseen

III  INFINITIIVI           

inessiivi    puremassa     
elatiivi     puremasta     
illatiivi    puremaan      
adessiivi    puremalla
abessiivi    purematta     
instruktiivi pureman       
                           
Passiivi
instruktiivi purtaman      
                           
                           
</pre></td>
								<td>&nbsp;&nbsp;&nbsp;</td>
								<td><pre> II INFINITIIVI

 inessiivi    purressa   
 instruktiivi purren   

 Passiivi
 inessiivi    purtaessa    






 IV INFINITIIVI

 nominatiivi  pureminen  
 partitiivi   puremista  
 

 I PARTISIIPPI
 aktiivi      pureva   
 passiivi     purtava    

 II PARTISIIPPI
 aktiivi      purrut   
 passiivi     purtu
</pre></td>
							</tr>
						</table>

					</div>
				</td>
			</tr></table>		</div>
		<div id="footer"><a href="http://www.oph.fi/"><img src="i/oph_logo_ymmarrasuomea.gif" width="157" height="35" alt="OPH" /></a></div>
	</div>
</body>
</html>
